【裁判字號】    92,台上,4997
【裁判日期】    920910
【裁判案由】    違反毒品危害防制條例等罪
【裁判全文】
最高法院刑事判決                              九十二年度台上字第四九九七號
    上  訴  人  甲○○
    選任辯護人  翁方彬律師
右上訴人因違反毒品危害防制條例等罪案件，不服台灣高等法院中華民國九十二年六
月十二日第二審判決︵九十二年度上訴字第一四一二號，起訴案號：台灣板橋地方法
院檢察署九十年度毒偵字第二九三八號︶，提起上訴，本院判決如左：
    主  文
上訴駁回。
    理  由
一施用第一級毒品部分：
按刑事訴訟法第三百七十七條規定，上訴於第三審法院，非以判決違背法令為理由，
不得為之。是提起第三審上訴，應以原判決違背法令為理由，係屬法定要件。如果上
訴理由狀並未依據卷內訴訟資料，具體指摘原判決不適用何種法則或如何適用不當，
或所指摘原判決違法情事，顯與法律規定得為第三審上訴理由之違法情形，不相適合
時，均應認其上訴為違背法律上之程式，予以駁回。本件原判決撤銷第一審不當之判
決，改判論處上訴人甲○○施用第一級毒品累犯罪刑，已詳敘所憑之證據及認定之理
由，從形式上觀察，並無任何違背法令之處。而上訴人於第一審及原審審理時，坦承
於被查獲前一、二日曾施用第一級毒品海洛因，且其民國九十年七月十二日十七時三
十分許為警查獲後所採之尿液，經檢驗結果，確呈嗎啡陽性反應，有檢驗報告書可憑
，原判決因認其係於九十年七月十日至十一日間某時，施用第一級毒品，自無違法可
言。又查獲之毒品，不問屬於犯人與否，均沒收銷燬之，為毒品危害防制條例第十八
條第一項前段所明定。原審依上開規定，諭知將查獲扣案之第一級毒品海洛因五包︵
驗餘淨重二三．九公克︶沒收銷燬，已於理由內予以說明，不能任意指為違法。上訴
意旨，對於原判決究竟如何違背法令，並未依據卷內資料為具體之指摘，徒憑己見，
對於原審認事及用法職權之適法行使，任意指摘，自非適法之第三審上訴理由，其上
訴違背法律上之程式，應予駁回。
二施用第二級毒品部分：
按刑事訴訟法第三百七十六條所列各罪之案件，經第二審判決者，不得上訴於第三審
法院，法有明文。本件上訴人另犯施用第二級毒品罪，原審係依毒品危害防制條例第
十條第二項論處罪刑，該罪之法定最重本刑為有期徒刑三年，核屬刑事訴訟法第三百
七十六條第一款之案件。依首開說明，既經第二審判決，自不得上訴於第三審法院，
上訴人竟復提起上訴，顯為法所不許，應併予駁回。
據上論結，應依刑事訴訟法第三百九十五條前段，判決如主文。
中      華      民      國    九十二    年      九      月      十      日
                              最高法院刑事第五庭
                                  審判長法官  謝  家  鶴
                                        法官  洪  文  章
                                        法官  花  滿  堂
                                        法官  陳  世  淙
                                        法官  洪  佳  濱
      右正本證明與原本無異
                                              書  記  官
中      華      民      國    九十二    年      九      月    二十三    日


司法院資訊處製作；財團法人民間司法改革基金會備份。
